臺灣桃園地方法院刑事判決
111年度審易緝字第25號
公  訴  人  臺灣桃園地方檢察署檢察官楊挺宏
被      告  周碩閔





上列被告因竊盜等案件，經檢察官提起公訴（110年度偵字第329
45號、第34200號、第34366號、第34464號），被告於準備程序
進行中就被訴事實為有罪之陳述，經本院告知簡式審判程序意旨
，並聽取當事人之意見後，裁定依簡式審判程序審理，判決如下
：
    主  文
周碩閔犯如附表主文欄所示之罪，均累犯，分別處如附表主文欄
所示之刑。應執行有期徒刑十月，如易科罰金，以新臺幣一千元
折算一日。
如附表編號三、四「犯罪所得、沒收」欄所示之物均沒收，如全
部或一部不能沒收或不宜執行沒收時，追徵其價額。
    事實及理由
一、犯罪事實：
　㈠周碩閔於民國110年8月14日5時9分許，途經桃園市○○區○○○路
    00○00號7樓「南雅護理之家」，見大門未鎖，意圖為自己不
    法之所有，基於竊盜之犯意，自大門進入「南雅護理之家」
    後，在屬公共場所之護理站，著手搜尋護理站內財物，於尚
    未竊得財物之際，適為護理師陳婷妮發覺而詢問來意，始未
    得逞。周碩閔因未竊得財物，另基於毀損之犯意，或以徒手
    拉扯、推倒、丟擲，或以腳踹方式，破壞「南雅護理之家」
    之物，致3個碗、防火拉門、衣櫃櫃門、換藥車、高壓紗布
    鐵盒損壞，血糖試紙、紗布棉花等物散落在地而致令不堪用
    ，足以生損害於「南亞護理之家」。
　㈡周碩閔意圖為自己不法之所有，基於竊盜之犯意，於110年8
    月12日2時34分許，至桃園市○○區○○街000號「沙爾德聖保祿
    修女會醫療財團法人聖保祿醫院」（下稱「聖保祿醫院」地
    下一樓，進入未鎖之打卡間內，徒手竊取置於抽屜內，由林
    惠卿管領如附表編號二「犯罪所得」欄所示之物，得手後迅
    即離去。
　㈢周碩閔意圖為自己不法之所有，基於竊盜之犯意，於110年8
    月13日9時23分許（起訴書誤載為21時23分許，應予更正）
    ，至桃園市○○區○○路000號之開放式地下一樓停車場，開啟
    許功勳所有之車牌號碼0000-00號自用小客車未上鎖車門，
    徒手竊取車內如附表編號三「犯罪所得」欄所示之物，得手
    後迅即離去現場。
　㈣周碩閔於110年8月4日9時30分許，途經桃園市○○區○○路○○段0
    00號前，見邱奕晴所有，供作倉庫使用之貨櫃屋大門未關，
    意圖為自己不法之所有，基於竊盜之犯意，徒手竊取邱奕晴
    所有置於貨櫃屋內如附表編號四「犯罪所得」欄所示之物，
    得手後迅即離去。
二、證據名稱：
　㈠被告周碩閔分別於警詢、檢察事務官詢問、檢察官訊問、本
    院準備程序及審理中之自白。
　㈡告訴人陳婷妮、許功勳、被害人林惠卿、邱奕晴分別於警詢
    中之陳述。
　㈢110年8月14日現場照片、110年8月14日監視器錄影畫面翻拍
    照片、110年8月12日監視器錄影畫面翻拍照片、110年8月21
    日之刑案現場勘察報告（含桃園市政府警察局桃園分局現場
    勘察採證記錄表暨現場勘察照片）、內政部警政署刑事警察
    局110年9月16日刑生字第1100090716號鑑定書、110年8月13
    日現場照片、110年8月14日查獲被告後拍攝照片、110年8月
    4日現場照片、110年8月4日監視器錄影畫面翻拍照片。
三、論罪科刑：
  ㈠核被告所為，分別係犯：
　⒈就犯罪事實㈠所為，係犯刑法第320條第3項、第1項之竊盜未
    遂罪及同法第354條之毀損他人物品罪。
　⒉就犯罪事實㈡、㈢、㈣所為，均係犯刑法第320條第1項之竊盜罪
    。
　㈡被告所犯上開5罪間，犯意各別，行為互殊，應分論併罰。
　㈢犯罪事實㈠中被告已著手於竊盜行為之實施，惟尚未得手，即
    因遭告訴人陳婷妮發覺而停止竊取行為，因障礙而不遂，為
    未遂犯，依刑法第25條第2項規定減輕其刑。
　㈣被告前於108年間因酒後駕車之公共危險案件，經本院以108
    年度桃交簡字第2374號判決處有期徒刑5月確定，於109年8
    月16日執行完畢，有臺灣高等法院被告前案紀錄表可按，被
    告亦不爭執有上開前案紀錄，而被告於前開有期徒刑執行完
    畢後，5年內故意再犯本件有期徒刑以上之罪，為累犯，經
    本院審酌被告前案徒刑執行完畢未逾1年即再犯本案5罪，足
    認其有對刑罰反應力薄弱之情形，爰依刑法第47條第1項規
    定加重其刑（含最低本刑）。
　㈤爰審酌被告犯後尚能坦承犯行，非無悔意，兼衡以被告之犯
    罪動機、目的、情節及所生危害暨其生活及經濟狀況、前科
    素行、年紀及智識程度等一切情狀，分別量處如附表「主文
    欄」所示之刑，並定如主文所示之應執行之刑，及就各宣告
    刑與所定應執行刑，均諭知易科罰金之折算標準。
四、沒收：
  ㈠查被告竊得如附表編號三、四「犯罪所得、沒收」欄所示之
    物，均屬被告之犯罪所得，且未實際合法發還予各告訴人，
    應均依刑法第38條之1第1項前段規定諭知沒收，並於全部或
    一部不能沒收或不宜執行沒收時，依同條第3 項之規定追徵
    其價額。
  ㈡至被告所竊得如附表編號二、三「犯罪所得、不沒收」欄所
    示之物均未起獲，現是否尚存而未滅失，未據檢察官釋明，
    又該等物品或因經濟價值不高、或經掛失而失其效用，沒收
    或追徵與否，對於被告不法行為之評價與非難，抑或刑罰之
    預防或矯治目的助益甚微，本院認尚欠缺刑法上之重要性，
    且若另啟執行程序探知所在及其價額，顯不符成本效益，是
    為免執行困難及過度耗費資源，爰依刑法第38條之2 第2 項
    規定，不另宣告沒收或追徵。
五、應依刑事訴訟法第273條之1第1項、第299條第1項前段、第3
    10條之2、第454條第1項，判決如主文。
六、如不服本判決應於收受判決後20日內向本院提出上訴書狀，
    並應敘述具體理由。其未敘述上訴理由者，應於上訴期間屆
    滿後20日內向本院補提理由書（均須按他造當事人之人數附
    繕本）「切勿逕送上級法院」。
本案經檢察官蔡宜均、周芝君、陳淑蓉到庭執行職務。
中　　華　　民　　國　　111 　年　　11　　月　　11　　日
                  刑事審查庭  法　官　馮浩庭
以上正本證明與原本無異。
如不服本判決應於收受判決後20日內向本院提出上訴書狀，並應
敘述具體理由。其未敘述上訴理由者，應於上訴期間屆滿後20日
內向本院補提理由書(均須按他造當事人之人數附繕本)「切勿逕
送上級法院」。 
　　　　　　　　　　　　　　　書記官　張怡婷  
中　　華　　民　　國　　111 　年　　11　　月　　14　　日
附錄本案論罪科刑法條： 
中華民國刑法第320條
意圖為自己或第三人不法之所有，而竊取他人之動產者，為竊盜
罪，處5年以下有期徒刑、拘役或50萬元以下罰金。
意圖為自己或第三人不法之利益，而竊佔他人之不動產者，依前
項之規定處斷。
前二項之未遂犯罰之。
中華民國刑法第354條
毀棄、損壞前二條以外之他人之物或致令不堪用，足以生損害於
公眾或他人者，處2年以下有期徒刑、拘役或1萬5千元以下罰金
。
附表：
編號 犯罪事實 被害人 犯罪所得  主     文 一 犯罪事實㈠ 陳婷妮（提告） 沒收 無（竊盜未遂）。 周碩閩犯竊盜未遂罪，累犯，處有期徒刑二月，如易科罰金，以新臺幣一千元折算一日；又犯毀損他人物品罪，累犯，處有期徒刑三月，如易科罰金，以新臺幣一千元折算一日。 二 犯罪事實㈡  林惠卿 不沒收 「聖保祿醫院」感應磁卡1張、鑰匙1串。 周碩閔犯竊盜罪，累犯，處有期徒刑四月，如易科罰金，以新臺幣一千元折算一日。 三 犯罪事實㈢  許功勳 （提告） 沒收 ①咖啡色名片夾1個。 ②現金新臺幣（下同）1,030元。 ③裝有600元之紅包1個。 周碩閔犯竊盜罪，累犯，處有期徒刑四月，如易科罰金，以新臺幣一千元折算一日。     不沒收 許功勳之中華民國身分證、全民健康保險卡及聯邦商業銀行信用卡各1張。  四 犯罪事實㈣  邱奕晴 沒收 鐵釘袋1包。 周碩閔犯竊盜罪，累犯，處有期徒刑三月，如易科罰金，以新臺幣一千元折算一日。